臺灣臺南地方法院刑事判決　　　　　　　94年度交訴字第53號
公　訴　人　臺灣臺南地方法院檢察署檢察官
被　　　告　甲○○　男　46歲.
上列被告因過失致死等案件，經檢察官提起公訴（九十三年度營
偵字第一三一四號、九十四年度偵字第一六二０號），被告就被
訴事實為有罪之陳述，本院裁定進行簡式審判程序，判決如下：
    主  文
甲○○服用酒類，不能安全駕駛動力交通工具而駕駛，處有期徒
刑肆月；又過失致人於死，處有期徒刑拾月。應執行有期徒刑壹
年壹月，緩刑貳年。
    事實及理由
一、本件犯罪事實：甲○○於民國九十三年十月十七日下午四時
    許，在台南縣新營市五興里某處飲用啤酒後，已達不能安全
    駕駛動力交通工具之程度，竟仍於酒後駕駛車牌號碼ＴＤ—
    五九七二號自用小客車，沿台南縣新營市○○里村里道路由
    北往南方向行駛，行經台南縣新營市舊部里四三號旁之未劃
    分幹、支線道之無號誌路口欲左轉彎時，本應注意轉彎車應
    暫停讓直行車先行，而依當時天氣晴朗、日間自然光線、路
    面乾燥、無缺陷、亦無障礙物，且視距良好等情，客觀上亦
    無不能注意之情事，竟疏於注意，未暫停讓直行車先行而貿
    然左轉。適有沿舊部里四三號旁之疏洪道由東往西方向行駛
    ，騎乘車牌號碼ＢＭＳ—五三八號重型機車搭載其女丙○○
    之吳春金亦行經前開交岔路口，亦疏未注意車前狀況，隨時
    採取必要之安全措施，而貿然前行，二人因有前述疏失，致
    甲○○發現吳春金所騎乘之重型機車時，業已避煞不及，二
    車因而發生擦撞，造成吳春金受有兩側硬腦膜下腔出血、左
    側腦內挫傷及顱內出血、廣泛性腦內蜘蛛膜下腔出血合併嚴
    重腦血腫等傷害，丙○○（八十年三月八日生）則受有右足
    踝骨折等傷害（過失傷害部分，業據丙○○之法定代理人丁○○當庭撤回告訴）。經將吳春金、丙○○送醫救治後，吳
    春金仍於同年月十九日晚間六時五十七分許因傷重不治死亡
    。嗣經警於肇事當日晚間六時五十一分許，測得甲○○呼氣
    酒精濃度為每公升０‧二六毫克，依此數據推算，其於肇事
    時，呼氣所含酒精濃度為每公升０‧四一毫克，顯然已無法
    安全駕駛。
二、前項犯罪事實，有（一）被告甲○○於警詢時及偵審中之自
    白、（二）呼氣酒精濃度測試表、刑法第一百八十五條之三
    案件測試觀察紀錄表各一紙、（三）台灣台南地方法院檢察
    署勘驗筆錄、驗斷書及相驗屍體證明書各一份、（四）台灣
    省台南區車輛行車事故鑑定委員會九十四年一月六日南鑑字
    第０九四五九０００五０號函附之鑑定意見書一份、台南縣
    新營市調解委員會調解書一紙、（五）臺灣高等法院被告全
    國前案紀錄表一紙等為證。
三、核被告甲○○所為，係犯刑法第二百七十六條第一項之過失
    致人於死罪，及同法第一百八十五條之三之酒後駕車罪。另
    被告所犯過失致人於死罪部分，係酒醉駕車肇事因而致人死
    亡，且依法應負刑事責任，故應依道路交通管理處罰條例第
    八十六條第一項之規定，加重其刑。而被告所犯前述二罪間
    ，則因犯罪構成要件不同，行為亦有差異，故應予以分別論
    罪，併合處罰。爰審酌被告犯罪之動機、目的，其生活狀況
    、品行、智識程度、本件犯罪所生之危險、損害，以及被告
    於本案審理終結前，業與被害人吳春金之家屬丁○○成立調
    解，又其上開酒後駕車，行經無號誌肇事岔路口，轉彎車未
    讓直行車先行，係本件車禍之肇事主因，而被害人吳春金，
    行經無號誌岔路口，未減速慢行，未注意車前狀況，為肇事
    次因等情，顯見被告之過失程度實屬重大，另其酒後駕車之
    惡性亦非輕微，犯罪後坦承犯行等一切情狀，分別量處如主
    文所示之刑，並定其應執行之刑，以資懲儆。又被告前未曾
    受有期徒刑以上刑之宣告，有前開臺灣高等法院被告全國前
    案紀錄表一紙在卷為憑，其因過失致犯本罪，且已與被害人
    家屬成立調解，並於行政院衛生署新營醫院擔任志工服務達
    三十六小時，此有前開調解書及行政院衛生署新營醫院志工
    服務時數證明書各一紙附卷可佐，經此教訓後，應知所警惕
    ，信無再犯之虞，本院因認所宣告之刑，以暫不執行為適當
    ，併諭知緩刑二年，以勵自新。
四、至公訴意旨另以被告甲○○於上開時、地，酒後駕車肇事致
    被害人丙○○受有右足踝骨折之傷害，因認被告同時涉有刑
    法第二百八十四條第一項前段之過失傷害罪嫌，而依照同法
    第二百八十七條前段之規定，須告訴乃論。查該項過失傷害
    部分之被害人丙○○，係八十年三月八日生，經其父丁○○
    於警詢中獨立提起告訴，並於本院九十四年六月二十八日庭
    訊時當庭撤回其告訴，且因此部分與前開過失致死之論罪科
    刑部分，具有想像競合犯之裁判上一罪關係，故此部分乃不
    另為公訴不受理之諭知，附此敘明。
據上論斷，應依刑事訴訟法第二百九十九條第一項前段，道路交
通管理處罰條例第八十六條第一項、刑法第一百八十五條之三、
第二百七十六條第一項、第五十一條第五款、第七十四條第一款
、罰金罰鍰提高標準條例第一條前段，判決如主文。
本案經檢察官乙○○到庭執行職務。
中　　華　　民　　國　　94　　年　　7 　　月　　12　　日
                          交通法庭    法  官  鄭燕璘
以上正本證明與原本無異。
如不服本判決，應於收受送達後10日內向本院提出上訴書狀（應
附繕本）。
                                      書記官  陳金堂
中　　華　　民　　國　　94　　年　　7 　　月　　12　　日
附錄本案論罪科刑法條全文：
刑法第一百八十五條之三：
服用毒品、麻醉藥品、酒類或其他相類之物，不能安全駕駛動力
交通工具而駕駛者，處一年以下有期徒刑、拘役或三萬元以下罰
金。
刑法第二百七十六條第一項：
因過失致人於死者，處二年以下有期徒刑、拘役或二千元以下罰金。
